臺灣雲林地方法院刑事裁定　　　　　　　 96年度聲判字第1號
聲　請　人
即　告訴人　乙○○
代　理　人　吳炳輝　律師
被　　　告　甲○○
上列聲請人因告訴被告誣告案件，不服台灣高等法院台南分院檢
察署檢察長中華民國95年12月19日駁回聲請再議之處分（95年上
聲議字第1062號），聲請交付審判，本院裁定如下：
    主  文
聲請駁回。
    理  由
一、按告訴人不服上級法院檢察署檢察長或檢察總長認再議為無
    理由而駁回之處分者，得於接受處分書後10日內委任律師提
    出理由狀，向該管第一審法院聲請交付審判。法院認交付審
    判之聲請不合法或無理由者，應駁回之。刑事訴訟法第258
    條之1 第1 項、第258 條之3 第2 項前段，分別定有明文。
二、本件聲請人以被告甲○○涉犯誣告罪，向台灣雲林地方法院
    檢察署提出告訴，經檢察官偵查終結，以罪嫌不足為不起訴
    處分（95年度偵字第5420號），聲請人不服，聲請再議亦經
    台灣高等法院台南分院檢察署檢察長以再議為無理由，於民
    國95年12月19日以95年度上聲議字第1062號駁回再議，聲請
    人於同年12月28日向本院聲請交付審判，合先敘明。
三、聲請交付審判意旨略以：
  (一)被告與吳志忠之拉扯互毆為其所自承（見原警卷及偵訊筆錄
    卷宗）其卻誣指聲請人有參與毆打，顯為不實之誣指，且被
    告竟串通不在現場的丁呼，在雲林縣警察局臺西分局警訊筆
    錄虛構傷害情節，捏造不實的口供筆錄，並出庭證述，被告
    並以證人身分出庭作證，此有法院卷證可稽，顯亦涉有偽證
    罪嫌，原不起訴處分未察，被告誣指及偽證之犯意實甚明確
    。再者，被告甲○○於法院誣指聲請人用雙手掐其脖子毆打
    傷害，此點於一審勘驗筆錄已載明。再者於二審法院被告出
    庭更誣指聲請人用手肘撞擊毆打其傷害。若非近身毆打，被
    告豈能如此誣指，衡情絕非被告辯稱誤認或懷疑所能解釋。
  (二)被告挾怨誣指聲請人涉嫌毆打傷害之罪嫌，其來有自，並非
    誤認或有所懷疑，聲請人擔任南天府監察人，被告為達擔任
    該府主委一職之目的，而與聲請人有怨隙。其誣指之動機，
    實甚明確，不容狡卸。再者，依卷附光碟勘驗筆錄內容可知
    ，被告與吳志忠搶神明，聲請人並未與其近身接觸，其竟虛
    捏事實，構築「乙○○用雙手掐我脖子」等不實犯罪情節（
    見警訊及偵訊，審判筆錄），顯見其惡性重大。則被告明知
    聲請人並未毆打或掐打其脖子，其當時僅與吳志忠拉扯，卻
    能無中生有誣指聲請人毆打情節，其動機無非係欲聲請人入
    罪，被告犯行明確，且於法院審訊過程作證切結聲請人毆打
    ，亦已觸犯偽證罪，然不起訴處分卻漏而未察偽證之犯行，
    亦有明確之疏失，特依法聲請交付審判等語。
四、經查，本件聲請人雖執前揭理由，認被告涉有誣告及偽證等
    罪嫌，而向本院聲請交付審判，然台灣高等法院台南分院檢
    察署處分書，已就聲請人聲請再議之內容詳予斟酌，並論述
    所憑證據及其認定之理由，業經本院依職權調閱前開偵查卷
    宗查核無誤，原處分所載證據取捨及事實認定之理由，尚無
    違背經驗法則、論理法則或其他證據法則之情事。原檢察官
    及台灣高等法院台南分院檢察署檢察長以被告罪嫌不足，予
    以不起訴處分及駁回再議之處分，並無不當。聲請人猶執前
    詞，以相同理由指摘原處分不當，求予裁定交付審判，洵無
    理由，應予駁回。
五、依刑事訴訟法第258 條之3 第2 項前段，裁定如主文。
中　　華　　民　　國　　96　　年　　1 　　月　　30　　日
                刑事第二庭    審判長  法  官  林  輝  煌
                                      法  官  李  貞  瑩
                                      法  官  柯  志  民
以上正本證明與原本無異。
本件裁定不得抗告。
                                      書記官  魏  輝  碩
中　　華　　民　　國　　96　　年　　1 　　月　　30　　日
